# 出资方式的改变

提问人：yahmm 时间：2010-09-09 16:56:08
某公司初始投资时用的是在建工程出资，并经会计师协事务所出具了验资报告，几年过去了，因种种原因该在建工程完工后未能办理产权证，不能办理过户手续，现在原股东愿用货币资金置换，是否需要　出具一个出资方式改变的验资报告，有没有相应的模板，在报告重点是应描述些什么？谢谢

回答人：chenyiwei
回复 板凳 yahmm 的帖子本版面上应当有网友发过以货币置换原先有瑕疵的实物出资的验资报告，你可以搜索一下。